【裁判字號】    95,小上,74
【裁判日期】    950925
【裁判案由】    損害賠償
【裁判全文】
臺灣臺中地方法院民事裁定  95年度小上字第74號
上  訴  人  甲○○
被上訴人    臺灣產物保險股份有限公司
法定代理人  乙○○
上列當事人間請求損害賠償事件，上訴人對於中華民國95年8月
21日本院台中簡易庭95年度中小字第3014號小額訴訟判決提起上
訴，本院裁定如下：
    主    文
上訴駁回。
第二審訴訟費用新臺幣壹仟伍佰元由上訴人負擔。
    理    由
一、按對於小額程序之第一審裁判之上訴或抗告，非以其違背法
    令為理由，不得為之；上訴狀內應記載上訴理由，表明(一)原
    判決所違背之法令及其具體內容(二)依訴訟資料可認為原判決
    有違背法令之具體事實，民事訴訟法第436條之24 第2項、
    第436條之25分別定有明文。所謂判決有違背法令，乃指判
    決不適用法規或適用不當，為同法第468條所明定，此亦為
    小額事件之上訴程序所準用（民事訴訟法第436條之32第2項
    參照）。而以判決有不適用法規或適用不當為上訴理由時，
    其上訴狀或理由書應有具體之指摘，並揭示該法規之條項或
    內容，若係成文法以外之法則，應揭示該法則之旨趣，倘為
    司法院解釋或最高法院之判例，則應揭示該判解之字號或其
    內容，如依民事訴訟法第469條所列第1款至第5款理由提起
    上訴時（第6款未準用，參照民事訴訟法第436條之32第2項
    規定），其上訴狀或理由書應揭示合於該條款之事實，上訴
    理由狀如未依此項方法表明者，即難認為已對原判決之違背
    法令有具體之揭示，其上訴自難認為合法，最高法院著有71
    年台上字第314號判例可資參照。次按上訴不合程式或已逾
    期間或法律上不應准許者，第二審法院應以裁定駁回之，為
    民事訴訟法第444條第1項前段所明定，且此於小額事件之上
    訴程序亦準用之（民事訴訟法第436條之32第2項參照）。
二、上訴人對第一審判決提起上訴，依其上訴狀所載理由略以：
    上訴人於原審聲明已請檢察官將鑑定結果轉送覆議，肇事責
    任尚未釐清，即為判決，有違民事訴訟法第284條之規定，
    應俟覆議結果後判決，方可維公平正義原則；縱依台灣省台
    中縣區車輛事故鑑定委員會鑑定意見書判定上訴人有過失，
    亦應扣除逆向停於道路中線由訴外人簡英健所駕駛之車號Ｒ
    6─9058號車輛之肇事責任所應負擔損害賠償部分，原判決
    有違背過失比例原則云云。
三、上訴人之前揭上訴理由，雖指摘原審判決有違反民事訴訟法
    第284條、過失比例原則之處，惟細繹其上訴意旨，僅係就
    原審取捨證據、認定事實之職權行使指摘其為不當，並就原
    審已論斷者，泛言違背法令或過失比例原則，而非具體說明
    該論斷有何不適用法規、適用不當，亦未指出依訴訟資料可
    認為原判決有違背法令之具體事實，難認對該判決之如何違
    背法令已有具體之指摘，揆諸前揭說明，其上訴自難認為合
    法，應予以駁回。
四、依民事訴訟法第436條之32第1項準用同法第436條之19第1項
    規定，第二審法院為訴訟費用之裁判時，應確定其訴訟費用
    額，而本件第二審訴訟費用額，審核卷附證物後確定為如主
    文第2項所示金額。
五、據上論結，本件上訴為不合法，依民事訴訟法第436條之32
    第1項、第2項、第444條第1項、第95條、第78條、第436條
    之19第1項，裁定如主文。
中    華    民    國    95    年    9    月    25    日
                  民事第二庭審判長法  官  許冰芬
                                  法  官  陳秋月
                                  法  官  劉長宜
上為正本係照原本作成。
不得抗告。
中    華    民    國    95    年    9    月    25    日
                                  書記官


司法院資訊處製作；財團法人民間司法改革基金會備份。
